# 请教一个关于增资的验资问题

提问人：lllgggppp167 时间：2011-05-18 11:38:17
本公司想投资一家注册资本为 1500 万元的公司，出资为 3000 万，出资后占其25%的股份，其实就是将原公司的资本公积增加到 2000万元；但现在本公司与原公司协商想将注册资本变更为 4500 万，即将本公司出资的 3000 万元全部增加注册资本，这样情况在验资及工商变更时应如何操作，及双方公司在会计上应如何处理呢？

回答人：chenyiwei
如果没有特殊情况，你公司出资额 3000 万全部增加被投资企业实收资本应当没有问题。如果新增的 3000 万元资本并非本公司独享，而是需要将部分股权让渡给原有股东的，可考虑以下方法： 1 、将你公司出资的 3000 万元先全部增加被投资企业的实收资本（暂时先全部在你公司名下），你公司再以无偿转让或象征性价格转让部分新增股权给原有股东。 2 、将你公司出资的 3000 万元部分直接增加资本，部分计入资本公积，该资本公积由全体股东按增资后股权比例共享，然后再以资本公积同比例转增各股东的资本。